臺灣高等法院臺中分院刑事判決　　　　94年度上訴字第1988號
上　訴　人
即　被　告　己○○
指定辯護人　本院公設辯護人　丁○○
上列上訴人因偽造有價證券等案件，不服臺灣彰化地方法院93年
度訴字第1749號中華民國94年6月30日第一審判決（起訴案號：
臺灣彰化地方法院檢察署93年度偵字第7800號），提起上訴，本
院判決如下：
    主　  文
原判決撤銷。
己○○意圖供行使之用，而偽造有價證券，處有期徒刑貳年。緩
刑肆年。
發票日中華民國92年5月21日、金額新台幣六十五萬元之本票上
偽造之發票人「丙○○」、「甲○○」、「戊○○」部分，沒收
；票據授權書上偽造之「丙○○」、「甲○○」、「戊○○」印
文各貳枚、署押各壹枚、附條件買賣契約上偽造之「丙○○」、
「甲○○」、「戊○○」之印文、署押各貳枚，均沒收。
    事 　 實
一、己○○從事駕駛計程車工作，因其亟需車輛，經向高林實業
    股份有限公司（以下簡稱高林公司，設台北市○○○路201
    之1號6樓）洽詢得知欲以分期付款買車，需有保證人及擔保
    等要件，其為達到順利以附條件買賣方式（即分期付款方式
    ）購得車輛，竟意圖供行使之用，並意圖為自己不法之利益
    ，及基於偽造文書之概括犯意，於92年5月21日，在彰化縣
    彰化市○○路○段478號（該處係俊宇汽車公司，惟高林公
    司亦在該處辦理分期付款買賣），持其以不詳方法取得之丙○○、甲○○之身分證影本及其子戊○○之身分證影本，連
    同其於92年5月21日至彰化縣彰化市某刻印店，委由不知情
    之人所偽造之丙○○、甲○○及戊○○之印章各一顆，簽發
    己○○名義之發票日92年5月21日、金額新台幣六十五萬元
    之本票一張，並於該本票上冒用丙○○、甲○○、戊○○等
    三人為共同發票人；復於票據授權書上，同時以前開偽造之
    「丙○○」、「甲○○」、「戊○○」印章蓋用「丙○○」
    、「甲○○」、「戊○○」各二枚，及偽簽「丙○○」、「
    甲○○」、「戊○○」之署押於其上，表示其等三人授權高
    林公司對於上開本票「同意授權貴公司或貴公司所指定之人
    ，於立授權書人如於所購車輛之分期車款，如有未按期給付
    之情事發生時，得隨時填載到期日以補充之。」並持以行使
    交付予高林公司之承辦人陳永晃等人，以辦理購車事宜，足
    以生損害於丙○○、甲○○、戊○○及高林公司。其後己○○仍基於偽造文書之概括犯意，於92年6月6日，在彰化縣彰
    化市○○路○段478號，與高林公司簽訂附條件買賣契約書
    ，並以丙○○、甲○○、戊○○為連帶保證人，而在該契約
    書上偽簽「丙○○」、「甲○○」、「戊○○」之署押二枚
    、以前開偽刻之印章蓋用「丙○○」、「甲○○」、「戊○○」之印文各二枚，表示丙○○、甲○○、戊○○為連帶保
    證人，表示連帶擔保債務之履行。並持以行使交付高林公司
    之承辦人，足以生損害於丙○○、甲○○、戊○○及高林公
    司，己○○並因而取得丙○○、甲○○、戊○○擔保其購車
    之價金給付之不法利益。嗣因己○○未如期支付購車款，而
    高林公司執該本票聲請法院裁定准許強制執行，丙○○、甲○○、戊○○於收受法院裁定後，始悉上情。
二、案經甲○○訴由臺灣臺北地方法院檢察署檢察署呈請臺灣高
    等法院檢察署檢察長令轉臺灣彰化地方法院檢察署檢察官偵
    查起訴。
    理　  由
一、右揭事實，業據上訴人即被告己○○（以下稱被告）於原審
    及本院審理中，供承不諱，核與證人甲○○於警詢中、丙○○、戊○○於警訊及偵查中，所證述情節相符，並有被告所
    偽造之本票、票據授權書、附條件買賣契約書（均為影本）
    各一紙在卷可稽，顯見被告之自白與事實相符，本件事證明
    確，被告之犯行，堪以認定。
二、核被告所為係犯刑法第201條第1項之偽造有價證券罪、第21
    6條、第210條之行使偽造私文書罪、第339條第2項之詐欺得
    利罪。被告利用不知情刻印店人員，偽造丙○○、甲○○、
    戊○○印章之行為，係屬間接正犯。被告偽造印章、署押之
    行為係偽造有價證券、偽造私文書之部分行為；行使偽造有
    價證券、偽造私文書之低度行為分別為偽造有價證券、行使
    偽造私文書之高度行為所吸收，均不另論罪。被告前後二次
    偽造文書並行使之行為，時間緊接，犯罪構成件相同，顯係
    基於概括犯意為之，此部分應依連續犯之規定以一罪論，並
    加重其刑。被告為購車而為上開犯行，且偽造有價證券係為
    供擔保，故偽造有價證券、行使偽造私文書與詐欺得利罪間
    ，均有方法結果之牽連關係，應依牽連犯之規定，從一重之
    偽造有價證券罪處斷，公訴意旨認犯意各別，應分論併罰云
    云，尚有未合；又起訴書雖未敘及被告所犯詐欺得利部分，
    惟此部分與已起訴部分有裁判上一罪之關係，應為起訴效力
    所及，本院自得併予審理，均予敘明。本院審酌，被告係以
    駕駛計程車為業，其犯罪之目的，係購買計程車供生活家計
    之用，其犯罪之手段雖屬不法，惟其犯罪後已經與被害人達
    成和解，並按月繳付購車款，被害人等均已表示不願追究之
    意，其犯罪之情狀尚堪憫恕，爰依刑法第59條酌減其刑。原
    審以被告事證明確，予以論罪科刑，固非無見。惟查原判決
    對於被告之量刑，稍嫌過重，尚有欠妥；且本件本票除被告
    合法簽發之部分外，其中偽造之「丙○○」、「甲○○」、
    「戊○○」部分，不問屬於犯人與否，應依刑法第205條宣
    告沒收，原判決僅宣告沒收其偽造之印文、署押，亦有未合
    。本件被告之上訴，為有理由。爰審酌上情及被告犯罪之動
    機、目的、手段、所生之危害及犯罪後之態度等一切情狀，
    量處如主文第二項所示之刑。末查被告未曾受有期徒刑以上
    刑之宣告，有臺灣高等法院被告全國前案紀錄表在卷可稽，
    其經此次教訓，當知警惕守法，應無再犯之虞，本院認其所
    宣告之刑，以暫不執行為適當，併予宣告緩刑四年，以啟自
    新。被告所簽發之本票上，偽造之發票人「丙○○」、「甲○○」、「戊○○」部分，不問屬於犯人與否，應依刑法第
    205條宣告沒收。票據授權書、附條件買賣契約書雖已交付
    高林公司而非被告所有，然其上偽造之「丙○○」、「甲○○」、「戊○○」印文、署押，均應依刑法第219條之規定
    ，宣告沒收。至於偽造之「丙○○」、「甲○○」、「戊○○」印章，業遭被告丟棄而滅失，已據被告供明在卷，故不
    為沒收之諭知，附此說明。
據上論結，應依刑事訴訟法第369條第1項前段、第364條、第299
條第1項前段，刑法第201條第1項、第216條、第210條、第339條
第2項、第55條、第56條、第59條、第74條第1款、第205條、第
219條，罰金罰鍰提高標準例第1條前段，判決如主文。
本案經檢察官乙○○到庭執行職務。
中　　華　　民　　國　　94　　年　　11　　月　　10　　日
               刑事第五庭  審判長法　官　袁　從　楨
                                 法　官　姚　勳　昌
                                 法　官　郭　同　奇
上列正本證明與原本無異。
如不服本判決應於收受送達後十日內向本院提出上訴書狀，其未
敘述上訴之理由者並得於提起上訴後十日內向本院補提理由書（
均須按他造當事人之人數附繕本）。
                                 書記官　陳　玫　伶
中　　華　　民　　國　　94　　年　　11　　月　　10　　日
附錄論罪科刑法條
刑法第201條
意圖供行使之用，而偽造、變造公債票、公司股票或其他有價證
券者，處三年以上十年以下有期徒刑，得併科三千元以下罰金。
行使偽造、變造之公債票、公司股票或其他有價證券，或意圖供
行使之用，而收集或交付於人者，處一年以上七年以下有期徒刑
，得併科三千元以下罰金。
刑法第216條
行使第二百十條至第二百十五條之文書者，依偽造、變造文書或
登載不實事項或使登載不實事項之規定處斷。
刑法第210條
偽造、變造私文書，足以生損害於公眾或他人者，處五年以下有
期徒刑。
刑法第219條
偽造之印章、印文或署押，不問屬於犯人與否，沒收之。
刑法第339條
意圖為自己或第三人不法之所有，以詐術使人將本人或第三人之
物交付者，處五年以下有期徒刑、拘役或科或併科一千元以下罰
金。
以前項方法得財產上不法之利益或使第三人得之者，亦同。
前二項之未遂犯罰之。
　　　　　　　　　　　　　　　　　　　　　　　　　　　Ｉ
